ACORDAO-COMPLETO-2393331

ACÓRDÃO 12080/2020 ATA 38/2020 - PRIMEIRA CÂMARA

VISTOS, relatados e discutidos estes autos em que se examinam atos de pensão civil emitidos pelo Núcleo Estadual do Ministério da Saúde no Estado de São Paulo;
	ACORDAM os Ministros do Tribunal de Contas da União, reunidos em sessão da Primeira Câmara, diante das razões expostas pelo Relator e com fundamento no art. 260, § 5º, do Regimento Interno do TCU, em:
	9.1. considerar legais as pensões civis instituídas por Jose Ary Chaves de Lima, José Carnevalli, José Fazzi Netto, José Maria Pinheiro Rodrigues, Kimimaro Arita, Levy Baptista Giolito, Luis Antonio Faconti de Noronha, Luiz Antonio Garcia e Luiz Antonio Ramos Correa, concedendo o registro aos atos correspondentes;
	9.2. considerar prejudicado, por perda de objeto, o exame da pensão civil instituída por João Nelson de Medeiros;
	9.3. dar ciência deste acórdão ao Núcleo Estadual do Ministério da Saúde no Estado de São Paulo.

Atos de pensão civil.

Primeira Câmara

3. Interessadas: Brigitte Marthe Nicole Weckx Correa (XXX.779.458-XX); Carmela Matteo Fazzi (XXX.218.768-XX); Deana Rojas Garcia (XXX.920.787-XX); Eudethe Martins Lima (XXX.096.578-XX); Geny Alves Pereira Carnevalli (XXX.270.918-XX); Katia Inês Leite Rodrigues (XXX.021.302-XX); Maria Eunice Leonel de Noronha (XXX.497.758-XX); Maria Isaura Ponsoni Assunção (XXX.482.798-XX); Maria de Lourdes Carvalho de Medeiros (XXX.574.308-XX); Neli Coelho Giolito (XXX.642.637-XX); Setsuko Arita (XXX.245.558-XX); Yara Paulo de Araujo (XXX.122.968-XX).

13.1. Ministros presentes: Walton Alencar Rodrigues (Presidente), Benjamin Zymler, Bruno Dantas (Relator) e Vital do Rêgo.
13.2. Ministros-Substitutos presentes: Augusto Sherman Cavalcanti e Weder de Oliveira.

BRUNO DANTAS

Cuida processo de atos de pensão civil emitidos pelo Núcleo Estadual do Ministério da Saúde no Estado de São Paulo.
2.	A Secretaria de Fiscalização de Pessoal sugere a legalidade e registro dos atos examinados (peças 13 e 14) .
3.	O Ministério Público junto ao TCU manifestou-se parcialmente de acordo com o referido encaminhamento, conforme o seguinte parecer (peça 16) :
"Trata-se de processo consolidado com 10 atos de pensões civis concedidas pelo Núcleo Estadual do Ministério da Saúde no Estado de São Paulo.
Após a aplicação das críticas automáticas, a Secretaria de Fiscalização de Pessoal (Sefip) , em pareceres uniformes, propôs a legalidade e registro de todos os atos (peças 13-14) .
Em relação aos atos de peças 6 e 9, que tratam, respectivamente, das concessões iniciais das pensões instituídas por João Nelson de Medeiros e Luis Antonio Faconti de Noronha, conforme consta no Sistema Informatizado de Controle de Óbitos (Sisobi) (peça15) , observa-se, que a viúva de João Nelson, a Sra. Maria de Lourdes Carvalho de Medeiros (CPF XXX.574.308-XX) , faleceu em 4/12/2019, e a ex-esposa pensionada de Luis Antonio, Sra. Yara Paulo de Araujo (CPF: XXX.122.968-XX) , faleceu em 2/10/2017.
No que concerne ao ato de pensão instituída por João Nelson de Medeiros, este representante do Ministério Público de Contas opina por considerá-lo prejudicado, por perda de objeto, nos termos do § 5º do art. 260 do Regimento Interno do TCU.
Já no que diz respeito ao ato de pensão instituída por Luis Antonio Faconti de Noronha, subsiste outra pensionista, Sra. Maria Eunice Leonel de Noronha (CPF: XXX.497.758-XX) , na condição de viúva, razão pela qual o ato em análise deve ser considerado prejudicado, por perda de objeto, determinando-se, ainda, ao órgão que emita novo ato onde conste somente a beneficiária remanescente.
Por fim, quanto aos demais atos, acolhemos a proposta de legalidade e registro."
	É o relatório.

não há.

Procurador Rodrigo Medeiros de Lima.

pensão civil. perda de objeto do exame de uma concessão, ante a cessação dos efeitos financeiros. legalidade dos demais atos. 1. O Tribunal pode considerar prejudicado, por perda de objeto, o exame de atos de admissão e concessão cujos efeitos financeiros tenham se exaurido antes de sua apreciação.

PENSÃO CIVIL (PCIV)

Secretaria de Fiscalização de Pessoal (Sefip).

Cuida o processo de atos de pensão civil emitidos pelo Núcleo Estadual do Ministério da Saúde no Estado de São Paulo.
2.	No mérito, a secretaria especializada sugere a legalidade e registro de todas as concessões. O representante do Ministério Público junto ao TCU - MPTCU discorda desse encaminhamento em relação aos benefícios instituídos por João Nelson de Medeiros e Luis Antonio Faconti de Noronha, por identificar que a viúva do primeiro e a ex-esposa pensionada do segundo vieram a óbito, razão pela qual postula por que o Tribunal considere prejudicado o exame desses atos, por perda de objeto. Em relação ao ato de Luis Antonio Faconti de Noronha, o MPTCU sugere determinação para que novo ato seja encaminhado pelo órgão, contemplando a beneficiária remanescente. Quanto aos demais atos, o MPTCU acompanha a Sefip no sentido de que sejam considerados legais e registrados.
3.	Em relação à pensão instituída por João Nelson de Medeiros, assiste razão ao MPTCU. Com efeito, o levantamento acostado à peça 15 confirma o falecimento da única pensionista, circunstância que atrai a disciplina do art. 260, § 5º, do Regimento Interno do TCU, segundo o qual o Tribunal pode considerar prejudicado, por perda de objeto, o exame de atos cujos efeitos financeiros tenham se exaurido antes de sua apreciação.
4.	No que se refere ao benefício instituído por Luis Antonio Faconti de Noronha, muito embora uma das pensionistas tenha falecido, o ato permanece gerando efeitos financeiros em favor da outra beneficiária, o que afasta a hipótese de exame prejudicado por perda de objeto. Tal circunstância também afasta a proposta de encaminhamento de novo ato contemplando a beneficiária remanescente, porquanto o falecimento de um dos beneficiários não é hipótese de novo registro, nos termos da Instrução Normativa 78/2018-TCU.
5.	Assim, acompanho o pronunciamento da Sefip no sentido de que a pensão instituída por Luis Antonio Faconti de Noronha deve ser considerada legal e registrada. Quanto às demais concessões, manifesto-me de acordo com os pareceres no sentido de que devem ser consideradas legais e registradas.
	Ante o exposto, voto por que o Tribunal adote a deliberação que ora submeto à apreciação deste Colegiado.
	TCU, Sala das Sessões Ministro Luciano Brandão Alves de Souza, em 27 de outubro de 2020.
Ministro BRUNO DANTAS
Relator